tr: Biber çeşidi: Karabiber; Carolina Reaper biberi; Cayenne biberi; Hayalet biber; Yeşil biber; Kampot biberi; Pembe biber; Tellicherry biberi; Beyaz biber; Diğer
pt-BR: Pimenta variedade: Pimenta-preta; Pimenta Carolina Reaper; Pimenta-caiena; Pimenta Bhut Jolokia; Pimenta-verde; Pimenta Kampot; Pimenta-rosa; Pimenta Tellicherry; Pimenta-branca; Outro
sv: Pepparsort: Svartpeppar; Carolina Reaper-peppar; Kajennpeppar; Ghost-peppar; Grönpeppar; Kampotpeppar; Rosépeppar; Tellicherry-peppar; Vitpeppar; Övrigt
ro-RO: Varietate de ardei: Piper negru; Ardei Carolina Reaper; Piper Cayenne; Ardei Ghost; Piper verde; Piper de Kampot; Piper roz; Piper Tellicherry; Piper alb; Altele
bg-BG: Сорт пипер: Черен пипер; Пипер Carolina Reaper; Кайенски пипер; Пипер Ghost; Зелен пипер; Пипер Кампот; Розов пипер; Пипер Теличери; Бял пипер; Друг
ko: 고추 품종: 블랙 페퍼; 캐롤라이나 리퍼 페퍼; 카이엔 페퍼; 고스트 페퍼; 그린 페퍼; 캄폿 페퍼; 핑크 페퍼; 텔리체리 페퍼; 화이트 페퍼; 기타
ja: ペッパーの種類: ブラックペッパー; キャロライナ・リーパー; カイエンペッパー; ゴーストペッパー; グリーンペッパー; カンポットペッパー; ピンクペッパー; テリチェリーペッパー; ホワイトペッパー; その他
nb: Paprikavariant: Svart pepper; Carolina Reaper-pepper; Kajennepepper; Ghost-pepper; Grønn pepper; Kampot-pepper; Rosa pepper; Tellicherry-pepper; Hvit pepper; Annet
nl: Peper variëteit: Zwarte peper; Carolina Reaper-peper; Cayennepeper; Ghost-peper; Groene peper; Kampot-peper; Roze peper; Tellicherry-peper; Witte peper; Overig
hr-HR: Sorta paprike: Crni papar; Papričica Carolina Reaper; Kajenski papar; Papričica Ghost; Zeleni papar; Kampotski papar; Ružičasti papar; Papar Tellicherry; Bijeli papar; Ostalo
vi: Giống ớt: Tiêu đen; Tiêu Carolina Reaper; Tiêu Cayenne; Tiêu Ghost; Tiêu xanh; Tiêu Kampot; Tiêu hồng; Tiêu Tellicherry; Tiêu trắng; Khác
da: Pebersort: Sort peber; Carolina Reaper-peber; Cayennepeber; Ghost-peber; Grøn peber; Kampot-peber; Rosépeber; Tellicherry-peber; Hvid peber; Andet
el: Ποικιλία πιπεριάς: Μαύρο πιπέρι; Πιπεριά Carolina Reaper; Πιπέρι καγιέν; Πιπεριά Ghost; Πράσινο πιπέρι; Πιπέρι Kampot; Ροζ πιπέρι; Πιπέρι Tellicherry; Λευκό πιπέρι; Άλλο
fi: Pippurin lajike: Mustapippuri; Carolina Reaper; Cayennepippuri; Ghost pepper; Viherpippuri; Kampot-pippuri; Roseepippuri; Tellicherry-pippuri; Valkopippuri; Muu
zh-TW: 辣椒品種: 黑胡椒; 卡羅萊納死神辣椒; 卡宴辣椒; 魔鬼椒; 綠胡椒; 貢布胡椒; 粉紅胡椒; 特里切里胡椒; 白胡椒; 其他
hu: Paprikafajta: Feketebors; Carolina Reaper paprika; Cayenne-bors; Szellem chili; Zöldbors; Kampot bors; Rózsabors; Tellicherry bors; Fehérbors; Egyéb
th: พริกหลากหลายชนิด: พริกไทยดำ; พริกแคโรไลนา รีปเปอร์; พริกคาเยน; พริกโกสต์เปปเปอร์; พริกไทยอ่อน; พริกไทยกัมปอต; พริกไทยชมพู; พริกไทยเทลลิเชอร์รี; พริกไทยขาว; อื่นๆ
sl-SI: Sorta paprike: Črni poper; Poper Carolina Reaper; Kajenski poper; Poper Ghost; Zeleni poper; Poper Kampot; Rožnati poper; Poper Tellicherry; Beli poper; Drugo
lt-LT: Paprikų / pipirų veislė: Juodieji pipirai; „Carolina Reaper“ pipirai; Kajeno pipirai; „Bhut Jolokia“ pipirai; Žalieji pipirai; Kampoto pipirai; Rožiniai pipirai; Teličerio pipirai; Baltieji pipirai; Kita
sk-SK: Odroda papriky: Čierne korenie; Paprička Carolina Reaper; Kajenské korenie; Paprička Ghost; Zelené korenie; Kampotské korenie; Ružové korenie; Korenie Tellicherry; Biele korenie; Iné
fr: Variété de poivre: Poivre noir; Piment Carolina Reaper; Piment de Cayenne; Piment fantôme; Poivre vert; Poivre de Kampot; Poivre rose; Poivre de Tellicherry; Poivre blanc; Autre
en: Pepper variety: Black pepper; Carolina Reaper pepper; Cayenne pepper; Ghost pepper; Green pepper; Kampot pepper; Pink pepper; Tellicherry pepper; White pepper; Other
zh-CN: 辣椒品种: 黑胡椒; 卡罗莱纳死神辣椒; 卡宴辣椒; 魔鬼椒; 绿胡椒; 贡布胡椒; 粉红胡椒; 特利樱胡椒; 白胡椒; 其他
pl: Odmiana pieprzu: Pieprz czarny; Papryka Carolina Reaper; Pieprz cayenne; Papryka Ghost pepper; Pieprz zielony; Pieprz Kampot; Pieprz różowy; Pieprz Tellicherry; Pieprz biały; Inne
cs: Odrůda papriky: Černý pepř; Paprička Carolina Reaper; Kajenský pepř; Paprička Ghost; Zelený pepř; Kampotský pepř; Růžový pepř; Pepř Tellicherry; Bílý pepř; Ostatní
de: Paprikasorte: Schwarzer Pfeffer; Carolina-Reaper-Chili; Cayennepfeffer; Ghost-Pepper; Grüner Pfeffer; Kampot-Pfeffer; Rosa Pfeffer; Tellicherry-Pfeffer; Weißer Pfeffer; Sonstige
it: Varietà di peperoncino: Pepe nero; Peperoncino Carolina Reaper; Pepe di Caienna; Peperoncino Ghost; Pepe verde; Pepe di Kampot; Pepe rosa; Pepe di Tellicherry; Pepe bianco; Altro
pt-PT: Variedade de pimenta: Pimenta-preta; Pimenta Carolina Reaper; Pimenta-caiena; Pimenta-fantasma; Pimenta-verde; Pimenta de Kampot; Pimenta-rosa; Pimenta Tellicherry; Pimenta-branca; Outra
ru: Сорт перца: Черный перец; Перец Каролина Рипер; Кайенский перец; Перец Призрак (Ghost); Зеленый перец; Кампотский перец; Розовый перец; Перец Телличерри; Белый перец; Другое
es: Variedad de pimiento: Pimienta negra; Pimienta Carolina Reaper; Pimienta de cayena; Chile fantasma; Pimienta verde; Pimienta de Kampot; Pimienta rosa; Pimienta Tellicherry; Pimienta blanca; Otro